【裁判字號】    99,訴,470
【裁判日期】    990331
【裁判案由】    毒品危害防制條例
【裁判全文】
臺灣板橋地方法院刑事判決               99年度訴字第470號
公  訴  人  臺灣板橋地方法院檢察署檢察官
被      告  甲○○
上列被告因違反毒品危害防制條例案件，經檢察官提起公訴（99
年度毒偵字第190、384、713號），被告於本院準備程序中就被
訴事實為有罪之陳述，經本院合議庭裁定由受命法官獨任進行簡
式審判程序，判決如下：
    主  文
甲○○施用第一級毒品，累犯，處有期徒刑捌月。又施用第一級
毒品，累犯，處有期徒刑捌月。又施用第一級毒品，累犯，處有
期徒刑捌月。應執行有期徒刑壹年拾月。
    事  實
一、甲○○（一）前於民國92年間，因施用毒品案件，經本院以
    92年度毒聲字第3427號裁定送觀察、勒戒後，認無繼續施用
    毒品之傾向，於92年11月24日執行完畢釋放出所，並經臺灣
    板橋地方法院檢察署檢察官以92年度毒偵字第3580號為不起
    訴處分確定；（二）又於前揭觀察、勒戒執行完畢後5 年內
    ，因連續施用第一級毒品案件，經臺灣臺南地方法院以94年
    度訴字第1055號判處有期徒刑10月確定；復因違反職役職責
    及竊盜案件，經國防部南部地方軍事法院以94年度和審字第
    110 號分別判處有期徒刑1 年、7 月，應執行有期徒刑1 年
    4月確定，上開3罪並經臺灣臺南地方法院以94年度聲字第18
    85號裁定應執行有期徒刑2 年1 月確定，嗣於95年3 月7 日
    入監執行，於95年9 月19日因縮短刑期假釋出監，假釋期間
    原應至96年3 月15日屆滿。（三）又於假釋期間，因施用毒
    品案件，分別經本院以96年度訴字第14號判處有期徒刑11月
    確定；及經臺灣臺北地方法院以96年度訴字第184 號判處有
    期徒刑7 月確定；再經本院以96年度訴字第2020號判處有期
    徒刑7 月，減為有期徒刑3 月又15日確定；及經本院以97年
    度訴字第1100號判處有期徒刑1 年2 月，減為有期徒刑7 月
    ，並經臺灣高等法院駁回上訴確定；再因詐欺案件，經本院
    以96年度簡字第6318號判處有期徒刑3 月，減為有期徒刑1
    月又15日確定，上開5 罪又經本院以97年度聲字第4071號裁
    定應執行有期徒刑1 年7 月確定；（四）又因偽造文書及竊
    盜案件，經本院以96年度訴字第2946號分別判處有期徒刑3
    月、3 月，應執行有期徒刑4 月確定；復因施用毒品案件，
    經本院以97年度訴字第328 號判處有期徒刑7 月確定，上開
    3 罪又經本院以97年度聲字第4072號裁定應執行有期徒刑10
    月確定。( 五) 因甲○○於上揭(二)之假釋期間內再犯他罪，
    於96年5 月23日復經撤銷假釋，入監執行(二)之殘刑，嗣逢中
    華民國96年度罪犯減刑條例於96年7 月16日生效施行，上開
    (二)所示之罪刑復經臺灣臺北地方法院以96年度聲減字第1051
    號裁定減刑，並定其應執行刑為有期徒刑1 年又15日確定，
    是其所餘之殘刑亦縮減為有期徒刑5 月24日，於96年11月16
    日執行完畢( 於本案構成累犯) ；並接續執行上揭(三)、(四)所
    示之刑，於98年5 月27日因縮短刑期假釋出監，並付保護管
    束，其保護管束期間原應至98年9 月22日屆滿；然上開假釋
    嗣經撤銷，被告並於98年12月13日入監執行殘刑有期徒刑3
    月又26日。
二、詎甲○○仍不知悔改，分別基於施用第一級毒品海洛因之犯
    意，（一）於98年9 月3 日16時許，在臺北縣中和市景安捷
    運站之公共廁所內，以將海洛因摻水置入針筒注射之方式，
    施用海洛因1次，嗣於98年9月4日19時36分許，因另案為警
    查獲，經其同意當場採尿送驗，呈可待因、嗎啡陽性反應，
    而查悉上情；（二）復於98年11月8日19時許，在臺北縣中
    和市○○路127巷8弄14之4號住處內，以同上方式，施用海
    洛因1次，嗣於98年11月9日14時0分許，為警通知到場採尿
    送驗，呈可待因、嗎啡陽性反應，而知悉上情；（三）又於
    98 年11月13日19時許，在上址住處，以同上方式，施用海
    洛因1次，嗣於98年11月14日上午11時9分許，為警通知到場
    採尿送驗，呈可待因、嗎啡陽性反應，始查悉上情。
三、案經臺北縣政府警察局中和第一分局移送臺灣板橋地方法院
    檢察署檢察官偵查後提起公訴。
    理  由
一、程序方面：按除被告所犯為死刑、無期徒刑、最輕本刑為3
    年以上有期徒刑之罪或高等法院管轄第一審案件者外，於第
    一次審判期日前之準備程序進行中，被告先就被訴事實為有
    罪之陳述時，審判長得告知被告簡式審判程序之旨，並聽取
    當事人、代理人、辯護人及輔佐人之意見後，裁定進行簡式
    審判程序，刑事訴訟法第273 條之1 第1 項定有明文。經核
    ，本件被告甲○○所犯係死刑、無期徒刑、最輕本刑為3 年
    以上有期徒刑以外之罪，其於準備程序中就被訴事實為有罪
    之陳述，經法官告知簡式審判程序之旨，並聽取公訴人、被
    告之意見後，本院爰依首揭規定，合議裁定由受命法官獨任
    進行簡式審判程序，合先敘明。
二、上揭犯罪事實，業據被告於本院準備程序及審理時均坦承不
    諱，而被告分別於98年9月4日、同年11月9日、同年11月14
    日為警所採尿液經送臺灣檢驗科技股份有限公司檢驗結果，
    均呈可待因、嗎啡陽性反應，有該公司分別於98年11月3日
    、同年12月1日、同年12月7日出具之濫用藥物檢驗報告各1
    份、臺北縣政府警察局中和第一分局毒品案犯罪嫌疑人姓名
    及代碼對照表1紙、臺北縣政府警察局中和第一分局毒品危
    害防制條例案犯罪嫌犯人姓名及代碼對照表2紙在卷可憑，
    因認被告之自白與事實相符，堪予採信。又被告曾因施用毒
    品案件，經本院以92年度毒聲字第3427號裁定送觀察、勒戒
    後，認無繼續施用毒品之傾向，於92年11月24日執行完畢釋
    放出所，並經臺灣板橋地方法院檢察署檢察官以92年度毒偵
    字第3580號為不起訴處分確定；又於前揭觀察、勒戒執行完
    畢後5年內，因連續施用第一級毒品案件，經臺灣臺南地方
    法院以94年度訴字第1055號判處有期徒刑10月確定；復於96
    、97年間因多次施用毒品案件，經法院分別判處如犯罪事實
    欄所載之罪刑等情，有臺灣高等法院被告前案紀錄表附卷可
    憑，被告既已於觀察、勒戒執行完畢釋放後5年內再犯施用
    毒品，顯見其再犯率甚高，原實施之觀察、勒戒，已無法收
    其實效，是縱其本件施用第一級毒品之犯行，距其觀察、勒
    戒執行完畢已逾5 年，仍均應直接依毒品危害防制條例第
    10條第1 項處罰（最高法院97年度第5 次刑事庭會議決議、
    98年度台非字第12號、第56號判決意旨參照）。
三、按海洛因係毒品危害防制條例第2 條第2 項第1 款所規定之
    第一級毒品，故核被告所為，均係犯該條例第10條第1 項之
    施用第一級毒品罪，其施用前分別持有海洛因之低度行為，
    各應為施用之高度行為所吸收，均不另論罪。被告所犯上開
    三罪，犯意有別，行為互殊，應予分論併罰。又按刑法第79
    條之1 第5 項規定：「經撤銷假釋執行殘餘刑期者，有期徒
    刑於全部執行完畢後，再接續執行他刑，第一項有關合併計
    算執行期間之規定不適用之。」亦即二以上徒刑併執行者，
    刑法第77條所定「得許假釋」最低應執行之期間，合併計算
    之規定，於撤銷假釋執行殘餘刑期之情形，不適用之。於此
    情形，經撤銷假釋執行殘餘刑期者，其有期徒刑之殘餘刑期
    ，於全部執行完畢時，即應認為已執行完畢，不再與嗣後接
    續執行之他刑，合併計算執行期間，從而殘餘刑期之執行與
    接續執行之他刑，其刑期應分別計算（最高法院97年度台非
    字第1 號判決參照；臺灣高等法院暨所屬法院98年法律座談
    會刑事類提案第5 號決議參照）。查被告因連續施用第一級
    毒品案件，經臺灣臺南地方法院以94年度訴字第1055號判處
    有期徒刑10月確定；復因違反職役職責及竊盜案件，經國防
    部南部地方軍事法院以94年度和審字第110 號分別判處有期
    徒刑1 年、7 月，應執行有期徒刑1 年4 月確定，上開3 罪
    並經臺灣臺南地方法院以94年度聲字第18 85 號裁定應執行
    有期徒刑2 年1 月確定，嗣於95年3 月7 日入監執行，於95
    年9 月19日因縮短刑期假釋出監，假釋期間原應至96年3 月
    15日屆滿。惟因其於假釋期間內另犯他罪，於96年5 月23日
    復經撤銷假釋，入監執行殘刑，嗣逢中華民國96年度罪犯減
    刑條例於96年7 月16日生效施行，上開罪刑復經臺灣臺北地
    方法院以96年度聲減字第1051號裁定減刑，並定其應執行刑
    為有期徒刑1 年又15日確定，是其所餘之殘刑亦縮減為有期
    徒刑5 月24日，有臺灣高等法院被告前案紀錄表附卷可憑，
    揆諸上開說明，被告上揭所餘殘刑於96年11月16日即已執行
    完畢，其於受徒刑執行完畢後5 年內，故意再犯本件有期徒
    刑以上之罪，為累犯，均應依刑法第47條第1 項加重其刑。
    起訴意旨認被告於假釋期間內即98年9 月3 日16時許為本件
    施用第一級毒品犯行時( 即犯罪事實二編號(二)部分) ，於本
    件並不構成累犯，容有誤會，附此敘明。
四、爰審酌被告前經觀察、勒戒仍未能戒斷其施用毒品之惡習，
    惟其犯後坦承其過，態度良好，核施用毒品屬於自殘行為，
    犯罪手段尚屬輕微，及其犯罪動機、目的、生活狀況、智識
    程度、所生危害等一切情狀，分別量處如主文所示之刑，及
    定其應執行刑，以資懲儆。
據上論斷，應依刑事訴訟法第273 條之1 第1 項、第299 條第1
項前段，毒品危害防制條例第10條第1 項，刑法第11條前段、第
47條第1項、第51條第5 款，判決如主文。
本案經檢察官黃致中到庭執行職務。
中    華    民    國    99    年    3     月    31    日
                  刑事第十四庭   法  官   陳昭筠
以上正本證明與原本無異。
如不服本判決應於送達後10日內向本院提出上訴狀。
                                 書記官  黃文儀
中    華    民    國    99    年    4     月    2     日
附錄本案論罪科刑法條全文
毒品危害防制條例第10條
施用第一級毒品者，處 6 月以上 5 年以下有期徒刑。
施用第二級毒品者，處 3 年以下有期徒刑。

司法院資訊處製作；財團法人民間司法改革基金會備份。
